# 没有交易实质的内部集团单位之间的固定资产交易

提问人：望乡 7 时间：2016-07-26 12:00:56
请教陈版，我公司下属有一家子公司A，在开发区新成立了一家公司B，将一部分生产工序搬到了开发区，陆续将部分机器设备转让给B公司，每台机器设备均评估作价。 假设某台机器在A公司的账面价值为 100 万，评估价 110 万，从购进开始都没有大的改进，像这种没有交易实质的内部固定资产转让，A公司是按照账面价值（原值-折旧），还是评估价值开票给B公司合理？假设集团对生产设备的折旧年限是 10 年，该设备在A公司已经折旧了 2 年，B公司买旧设备是按 10 年折旧还是按照 8 年折旧（理论上是按尚可使用年限折旧，但是我们集团的政策，生产设备一般都是按 10 年折的）。 请教陈版，这样没有经济实质的交易如何会计处理？ 个人倾向于按账面价值开票入账及剩余年限折旧，免去了合并层面调整抵消的麻烦。 万分感谢。

回答人：chenyiwei
基本可以这样理解。但须注意：此问题本质上不是会计问题，而是法律法规和税务方面的问题，因此请同时咨询这些方面专业人士的意见。